臺灣高等法院刑事裁定
109年度抗字第1199號
抗  告  人
即受 刑 人  陳俊傑


上列抗告人因聲請撤銷緩刑案件，不服臺灣桃園地方法院中華民
國109年6月30日裁定（109年度撤緩字第203號），提起抗告，本
院裁定如下： 
    主  文
原裁定撤銷，發回臺灣桃園地方法院。
    理  由
一、原裁定意旨略以： 
（一）抗告人即受刑人陳俊傑（下稱抗告人）所犯毒品危害防制
      條例前案，經原審法院於民國108年4月10日以107年度原
      簡上字第47號判決判處應執行刑有期徒刑4月，緩刑2年，
      緩刑期間付保護管束，於108年4月10日確定（下稱前案）
      在案。復於緩刑期前即107年1月18日更犯收受贓物罪，經
      原審法院於108年11月20日以108年度桃原簡字第152號判
      決判處有期徒刑5月，於109年4月13日確定（下稱後案）
      ，有上開判決書、本院被告前案紀錄表等件可參，則抗告
      人於前案緩刑期前故意犯後案，且在前案緩刑期內受「有
      期徒刑5月」之宣告確定一節，首堪認定。而檢察官於109
      年6月19日向原審法院聲請撤銷前案之緩刑宣告，有臺灣
      桃園地方檢察署109年6月18日桃檢俊壬109執聲1786字第1
      099064738號函上之原審法院收狀章可稽，是檢察官於後
      案判決確定後6月以內提起本件聲請，程序上殆無疑義。
（二）原審審酌緩刑宣告之意旨係給予抗告人悔悟自新之機會，
      抗告人本應收束行止、恪遵法律，詎抗告人未能改過遷善
      ，於前案緩刑期間前故意再犯後案，顯見抗告人之守法觀
      念薄弱，未因前案之教訓而知所警惕，仍罔顧法治，再故
      意犯罪，是其法治觀念偏差，守法觀念淡薄，尚難期待其
      於緩刑期內有守法自新之可能，而有賴刑之執行以收教化
      及矯治之效，基此，原審認前案對抗告人所宣告之緩刑難
      收預期效果，有執行刑罰必要，是檢察官依刑法第75條之
      1第1項第1款規定聲請撤銷抗告人前案緩刑之宣告，為有
      理由，應予准許。爰依刑事訴訟法第476條，刑法第75條
      之1第1項第1款，裁定撤銷抗告人之緩刑宣告等語。
二、抗告意旨略以：後案已經處理完了，緩刑期間抗告人都沒有
    犯錯，都有準時正常報到採尿，在外面也有穩定工作，抗告
    人真心悔改，請再給予抗告人一次機會，不要撤銷緩刑等語
    。
三、按受緩刑之宣告，而於緩刑期前因故意犯他罪，而在緩刑期
    內受6月以下有期徒刑、拘役或罰金之宣告確定者，足認原
    宣告之緩刑難收其預期效果，而有執行刑罰之必要者，得撤
    銷其宣告，刑法第75條之1第1項第1款定有明文。故緩刑宣
    告是否得撤銷，除須符合刑法第75條之1第1項各款之要件外
    ，該條係採裁量撤銷主義，賦予法院撤銷與否之權限，於該
    條第1項規定係以「足認原宣告之緩刑難收其預期效果，而
    有執行刑罰之必要」為實質要件，供作審認之標準。亦即於
    上揭「得」撤銷緩刑之情形，法官應依職權本於合目的性之
    裁量，妥適審酌受刑人所犯前後數罪間，關於法益侵害之性
    質、再犯之原因、違反法規範之情節是否重大、受刑人主觀
    犯意所顯現之惡性及其反社會性等各情，是否已使前案原為
    促使惡性輕微之受刑人或偶發犯、初犯改過自新而宣告之緩
    刑，已難收其預期之效果，而確有執行刑罰之必要，以為審
    認之標準。
四、經查：
（一）抗告人因違反毒品危害防制條例案件，經原審法院於108
      年4月10日，以107年度原簡上字第47號判決應執行刑有期
      徒刑4月，緩刑2年，緩刑期間付保護管束，並應於緩刑期
      間內向指定之政府機關、政府機構、行政法人、社區或其
      他符合公益目的之機構或團體提供40小時之義務勞務，於
      108年4月10日確定在案等情，有原審法院107年度原簡上
      字第47號判決及本院被告前案紀錄表各1 份附卷可稽。
（二）又抗告人於緩刑期前之107 年1 月18日，因犯收受贓物罪
      ，經原審法院於108 年11 月20日，以108 年度桃原簡字
      第152號判決處有期徒刑5月，並於109 年4 月13日確定，
      亦有該判決書及本院被告前案紀錄表在卷足憑，固見抗告
      人有於緩刑期前因故意犯他罪，而在緩刑期內受有期徒刑
      5月之宣告確定，惟原審雖認抗告人於前案緩刑期間前故
      意再犯後案，顯見抗告人之守法觀念薄弱，未因前案之教
      訓而知所警惕，仍罔顧法治，再故意犯罪，是其法治觀念
      偏差，守法觀念淡薄，尚難期待其於緩刑期內有守法自新
      之可能，而有賴刑之執行以收教化及矯治之效等語。然抗
      告人所犯之收受贓物罪與宣告緩刑之違反毒品危害防制條
      例案件，二者之犯罪型態、原因、手段、侵害法益及社會
      危害程度迥然相異，況後案係在前案緩刑期前所犯，是否
      能僅憑後案經法院判刑確定，即遽認原宣告之緩刑難收其
      預期效果，而有執行刑罰之必要，似已非無再予研求之餘
      地。復觀諸本院被告前案紀錄表，抗告人於受緩刑宣告後
      ，並未再犯其他案件，緩刑宣告對之或有惕勵之情，抗告
      意旨所稱緩刑期間未再犯錯等語，要非無憑，則是否尚有
      其他積極證據足認抗告人所受緩刑宣告難收其預期效果，
      而有執行刑罰之必要，此部分亦有斟酌之必要。
五、綜上所述，抗告人雖有前揭於緩刑前因故意犯他罪，而在緩
    刑期內受有期徒刑5月之宣告確定情事，然是否足認抗告人
    已該當刑法第75條之1第1項第1款所定「原宣告之緩刑難收
    其預期效果，而有執行刑罰之必要」之情狀，且有撤銷緩刑
    之必要，非無再予研求之餘地。抗告人執此提起抗告，尚非
    全無理由，應由本院將原裁定予以撤銷，為兼顧抗告人之審
    級利益，爰發回原審詳加調查，另為妥適之處理。
據上論斷，應依刑事訴訟法第413條前段，裁定如主文。  
中　　華　　民　　國　　109 　年　　7 　　月　　24　　日
                  刑事第十九庭審判長法　官  曾淑華
                                    法　官  陳文貴
                                    法　官  王美玲
以上正本證明與原本無異。
不得再抗告。
                                    書記官  李逸翔
中　　華　　民　　國　　109 　年　　7 　　月　　24　　日